# 请教陈版，买回来的样品放在什么科目核算合适？

提问人：呼叫帮助 时间：2010-11-26 17:01:09
由于国外生产商技术先进，企业买了套国外设备回来准备研究，以备提高自身技术。 目前研究尚未开始，买回来的样品也还放在仓库未拆封。价值 1000 万。研究完成后无其他用途。请问放在什么科目比较合适呢？需要提折旧么？

回答人：chenyiwei
回复 楼主 呼叫帮助 的帖子如果购入该设备就是为了研究，没有其他用途的，可以将其成本在相关项目的研究开发期间摊销，计入相关项目的研究开发支出，并根据无形资产准则的规定，确定相关项目的研究开发支出是资本化还是费用化。

回答人：chenyiwei
回复 板凳 呼叫帮助 的帖子取决于研究完后的“其他用途”是什么。如果可以用作企业自身的生产设备，则可以计入固定资产；可以对外转售的，可以作为其他流动资产等。